Inventaris van het archief van de familie Van Hogendorp en aanverwante Families, (1304) 1631-1961
Nationaal Archief, Den Haag
- STUKKEN BETREFFENDE AFZONDERLIJKE FAMILIES EN PERSONEN., B.
  - AANVERWANTE GESLACHTEN.
    - FAMILIE CLIFFORD EN AANGETROUWDE TAKKEN (VAN MARSELIS EN MUYSSART)., I.
      - Henry Clifford (1711-1787) en Adriana Margaretha van Marselis (1723-1763)., 2.
        - Testament van Mr Henry Clifford, afschrift., 7-7-1786; 831; 886; 2 katernen
          - Bestanddeel 1., 831
          - Bestanddeel 2., 886
        - Inventaris der nalatenschap van Henry Clifford (vader van George Clifford), overleden 23-10-1787, afschrift., 19 aug. 1788; 922; 1 deel
        - Voorlopige boedelscheiding van de nalatenschap van Henry Clifford., 20-1-1789; 888; 1 katern
        - Akte van boedelscheiding van de nalatenschap van Henry Clifford ( - 1787)., 15-4-1789; 887; 1 katern
        - Akte waarbij aan Mr Martinus Alewijn décharge wordt verleend als executeur testamentair van de nalatenschap van Henry Clifford, door G.K. van Hogendorp en Hester Clifford., 22 mei 1789; 889; 1 katern
          Familie van Marselis - algemeen
          de familie staat niet in Ned. Patriciaat
        - Verschillende testamenten (en boedelscheidingen) van de Familie Marselis, afschriften., 22 jan. 1660 - 15 maart 1673; 924; 1 deel
          Adriana Margaretha van Marselis was getrouwd met Henry Clifford, bankier (-1787)
          Christiaan van Marselis (- 1799) (? wie is dit?)
          niet in Elias "Vroedschap", niet in Genealogische aantekeningen betreffende de familie v.Marselis, voorlopig nr. 932
        - Akte waarbij de schepenen van Amsterdam beschikken dat Christiaan van Marselis als mede-administrateur van Mr Nicolaas Faas in de verbondene erfportie van Reinier van Marselis wordt aangesteld, met aangehecht request van Mr. Nic. Faas., 24 april 1793; 1112; 1 katern
        - Kwitantie voor het betalen van de 10e penning door de executeur testamentair van Christiaan van Marselis aan de secretaris der stad Amsterdam., 3-1-1800; 862; 1 stuk
          Zie 863
        - Lijsten van bezittingen e.d. nagelaten door Christiaan van Marselis, overleden op 20-2-1799., 26-2-1800; 863; 2 stukken
          Zie 862
      - Frans van Marselis (1674-1728) en Anthonia Muyssart (1684-1762)., 2.a
        Ouders van Adriana Margaretha v. Marselis
        - Mutueel testament van Frans van Marselis en zijn vrouw Antonia Muyssart., 16-3-1725; 824; 1 katern
        - Nadere bepalingen van Anthonia Muyssart, weduwe van Frans van Marselis, op een door haar gemaakt testament., 6-12-1751; 865; 1 stuk
        - Akte waarbij door Anthonia Muyssart, weduwe van Frans van Marselis, haar schoonzoon Henry Clifford (bankier) tot executeur testamentair wordt benoemd van de door haar na te laten gelden (?)., 13-12-1751; 864; 1 stuk
        - Verklaring betreffende het verrekenen van kosten bij de begrafenis van Albertus Haring., Z.d.; 897; 1 stuk
          Hoort bij de stukken van Anthonia Muyssart en Frans van Marselis
      - Adriana van Marselis (zuster v. Frans v. Marselis) (1683-1749) en Mr. Maarten Pauw (1678-1724)., 2.b
        - Testament van Adriana van Marselis (zuster van (overleden) Frans van Marselis), weduwe van Maarten Pauw, afschrift., 21 mei 1745; 1085; 1 katern
          dochter van Frans = Adriana Margaretha, gehuwd met Hendrik Clifford
        - Testament en codicil op het testament van Adriana Marselis, echtgenote (bedoeld: weduwe ?) van Maarten Pauw, afschriften., 15-3-1748 - 21-5-1748; 885; 2 katernen
        - Afrekening van het "fideicommis" ingesteld bij het testament van Adriana Marselis, echtgenote / weduwe van mr. Maarten Pauw anno 1748 ten gunste van Hester van Hogendorp - Clifford., 24-2-1800; 780; 1 katern
      - Anna Maria Muyssart (zuster van Anthonia M.) (1703-1729) en Nicolaas Calkoen de Jonge (1698-1744)., 2.c
        - Testament en codicil op het testament van Anna Maria Muyssart, afschrift., 1-2-1730; 1063; 1 katern
          haar zuster is Anthonia M., weduwe van Frans v. Marselis
        - Akte van boedelscheiding der nalatenschap van Anna Maria Muyssart (gehuwd geweest met Nicolaas Calkoen de Jonge)., 15 juli 1733; 1082; 1 katern
          opmerking als voorgaande
      - George Clifford (1744-1776) en Hester Hooft (1748-1795)., 3.
        J.H. van Kinsbergen (1735-1819) 2) = haar 2e echtgenoot ?
        - Akte waarin George Clifford verklaart van zijn vader Henry Clifford obligaties e.d. te hebben ontvangen., 29 mei 1765; 916; 1 katern
        - Akte van huwelijkse voorwaarden van George Clifford en Hester Hooft., 22-4-1765; 784; 2 katernen
        - Akte waarin de ontvangst van de legitieme portie van Henry Clifford door zijn zoon mr George Clifford wordt bevestigd, afschrift., 14 aug. 1765; 786; 1 katern
        - Mutueel testament van George Clifford en Hester Hooft., 27-3-1766; 911; 1 katern
        - Overlijdensbericht van George Clifford, zoon v. Henry (schepen der Stad Amsterdam), echtgenoot van Hester Hooft, overleden op 7 juni 1776 (geb. 1744), gedrukt., 8-6-1776; 746; 1 stuk
        - Begrafenis-inschrijving van George Clifford Hendrikszoon van Hester Clifford) op 13 juni 1776, met een Engelse vertaling / Extract uit het begraafregister van Heemstede., 12 juni 1796; 891; 2 stukken
        - Lijst van onkosten bij het begraven van George Clifford, zoon van Henry, schepen der stad Amsterdam (1744-1776) (vader van Hester Clifford)., 13-6-1776; 812; 1 stuk
        - Testament van H. Hooft, weduwe van G. Clifford., 12-10-1776; 785; 1 katern
        - 5e en 6e Rekening van ontvangsten en uitgaven uit de nalatenschap van Mr. George Clifford (I) (Wie ?, is dit I of III ?)., 31-12-1778 - 12-2-1785; 1067-1068; 1 katern en 2 stukken
          - Bestanddeel 1, 1067
          - Bestanddeel 2, 1068
        - Akte van huwelijkse voorwaarden van J.H. van Kinsbergen en Hester Hooft., 7-7-1786; 788; 1 katern
        - Akte van huwelijkse voorwaarden van J.H. van Kinsbergen en Hester Hooft, weduwe van G. Clifford, afschrift., 7 juli 1786; 774; 1 katern
        - Akte waarbij Hester Hooft bij gelegenheid van haar tweede huwelijk met J.H. van Kinsbergen afrekening doet van het aan haar dochters toekomende uit de nalatenschap van haar eerste echtgenoot George Clifford, overleden in 1776, origineel, uittreksel en afschrift., 7-7-1786; 787; 3 katernen
          Aantek.:
          Hester Hooft
          Hester Clifford - Hooft
          Hester v. Kinsbergen - Hooft
        - Testament van Hester Hooft, echtgenote van Jan Hendrik van Kinsbergen, copie en afschrift., 12 juni 1787; 904; 763; 2 katernen
          - Bestanddeel 1., 904
          - Bestanddeel 2., 763
        - Akte waarbij Hester van Kinsbergen, geb. Hooft de executeurs testamentair benoemt voor haar nalatenschap, afschrift., 12 juni 1787; 895; 1 stuk
        - Akte van scheiding tussen de erfporties van Hester en Adriana Margaretha Clifford, afkomstig van hun vader George Clifford., 22 mei 1789; 917; 1 katern
        - Akte betreffende de afdoening van de boedelscheiding van George Clifford (1744-1776, vader van Hester) / Akte waarbij Hester Hooft aan haar kinderen geld uitkeert uit de nalatenschap van haar overleden man bij haar huwelijk met admiraal Van Kinsbergen., 22-5-1789; 890; 1 katern
        - Brief van J.H. van Kinsbergen aan de Prins van Oranje, Stadhouder Willem V, afschrift., 9-11-1794; 745; 1 stuk
        - Brief van J.H. van Kinsbergen aan ..., 4-1-1795; 767; 1 stuk
        - Procuratie van Jan Hendrik van Kinsbergen op Mr. Martinus Alewijn., 11-8-1796; 1094; 1 stuk
        - Stukken betreffende het overlijden van Hester Clifford-Hooft., 866-882
          - Brieven van J.H. van Kinsbergen (2e echtgen. van Hester Hooft) aan Mr. Alewijn, executeur testamentair van wijlen zijn vrouw Hester Hooft, afschrift (door G.K. v. Hogendorp), 28-4-1795 - 5-8-1795, 866; 4 stukken
          - Brief van ... aan J.H. van Kinsbergen (betreffende het overlijden van zijn vrouw Hester Hooft), uittreksel (door G.K. van Hogendorp) Rotterdam, 24-4-1795, 867; 1 stuk
          - Laatste wilsbeschikkingen van Hester Hooft, opgeschreven door haar echtgenoot J.H. van Kinsbergen, 24-4-1795, 868; 2 stukken
          - Brief van J.H. van Kinsbergen aan G.K. van Hogendorp, 25-4-1795, 869; 1 stuk
            Opm. GdK.: hoort dit hier wel?
          - Brief van A.M. van Wassenaar van Obdam, geb. Clifford aan haar zuster Hester Clifford, 26 mei 1795, 870; 1 stuk
            Zie 872
          - Brief van A.M. van Wassenaar van Obdam, geb. Clifford aan ..., concept, Z.d., 871; 1 stuk
          - Brieven van Margo (is dat Anna Margaretha Clifford, gehuwd met J.U. van Wassenaar van Obdam ?) aan haar zuster (?) Hester Clifford. Twickel, 29-5-1795 - 16-12-1795, 872; 2 stukken
            Zie 870
          - Brieven van Mr. Martinus Alewijn (gehuwd met Johanna Clifford) aan zijn nichtje Hester van Hogendorp, geb. Clifford, 29 apr. - 9 juni 1795, 873; 3 stukken
          - Brief van M. Alewijn aan zijn neef (?) G.K. van Hogendorp, 27-4-1795, 874; 1 stuk
          - Brieven van Van Kinsbergen aan G.K. van Hogendorp (?), concepten, c. 1788-1795, 875; 5 stukken
          - Lijst van vragen, bepalingen e.d. betreffende de boedelscheiding van Hester Clifford-Hooft, opgesteld door G.K. van Hogendorp, concept, c. 1795, 876; 1 stuk
          - Brief van J.H. van Kinsbergen aan G.K. van Hogendorp (boedelscheiding Hester Clifford - Hooft?), c. 1795, 877; 1 stuk
          - Brief van G.K. van Hogendorp aan ... (betreffende boedelscheiding van Hester Clifford Hooft), 5 juni 1795, 878; 1 stuk
          - Brief van G.K. van Hogendorp aan N.N. (?) Planter in West-Indië (10 dagen vóór het overlijden van zijn schoonmoeder Hester Hooft, uittreksel, 6 april 1795, 879; 1 stuk
          - Brief van Van Kinsbergen aan "Ma(a)rtie", Z.d., 880; 1 stuk
            "wie is dit"
          - Brief van Madame (v. Wassenaer ?) d'Obdam aan haar oom M. Alewijn, afschrift, 16-12-1795, 881; 1 stuk
          - Stukken betreffende de boedelscheiding van Hester Clifford Hooft, c. 1795, 882; 4 stukken
            Niet valt op te maken van wie afkomstig
        - Inventaris der nalatenschap van Hester Hooft, overleden op 16-4-1795, met balans over het jaar 1795., c. 1795; 762; 1 katern
        - Brief van J.H. van Kinsbergen aan M. Alewijn. executeur testamentair van wijlen Hester van Kinsbergen-Hooft, waarin hij afstand doet van zijn rechten op de buitenplaats Adrichem., 5-8-1795; 760; 1 stuk
        - Inventaris der nalatenschap van Hester Hooft, overleden op 15-4-1795., 777; 1 katern
        - Laatste wilsbeschikkingen van mevr. H. van Kinsbergen Hooft, opgetekend door haar echtgenoot Jhr. J.H. van Kinsbergen, in duplo., 1795; 773; 4 bladen
        - Verklaring van Hester en Anna Margaretha Clifford met hun echtgenoten inzake uitbetaling van interest aan J.H. van Kinsbergen (2e echtgen. v. Hester Hooft)., 4 - 29 dec. 1795; 772; 1stuk
        - "Veiling van de inboedel van Hester Hooft (?) op 2 maart 1796 te Amsterdam", gedrukt., 766; 1 stuk
        - Lijst van onroerende goederen en aandelen afkomstig van Hester Clifford - Hooft, overleden op 15-4-1795., 1796; 778; 1 stuk
        - Akte van boedelscheiding van Hester Hooft ten gunste van haar twee dochters Hester Clifford en Anna Margaretha Clifford., 20-4-1796; 775; 1 deel
        - Boedelscheiding van Hester Hooft, overleden op 15 april 1795, ten gunste van haar twee dochters Hester en Anna Margaretha Clifford., 2-1-1796; 765; 776; 2 delen
          - Bestanddeel 1., 765
          - Bestanddeel 2., 776
        - Akte waarbij Pieter Hendrik Hoogenbergh, notaris, een verklaring aflegt inzake het kapitaal van Hester Hooft (gehuwd (geweest) met J.H. van Kinsbergen) op de Bank van Engeland., 13-5-1796; 1087; 1 stuk
        - Brief van Hester van Hogendorp geb. Clifford aan haar moeder Hester Clifford geb. Hooft., Z.d.; 32; 1 stuk
        - Bewijs van eedaflegging door de executeurs testamentair van Hester van Kinsbergen - Hooft voor de commissarissen ter beoordeling van de Fournissementen in de Geforceerde Geld-Negotiatie, gedrukt., 30-11-1796; 771; 1 stuk
        - Akte betreffende de afwikkeling van de boedelscheiding van Hester Hooft., 19-1-1804; 764; 1 katern
        - Brief van J.W.(?) van Wassenaer aan zijn oom Van Kinsbergen (?)., 19-1-1804; 761; 1 stuk
        - Testament van J.H. van Kinsbergen, luitenant-admiraal, overleden op 22-5-1819 (2e echtgen. v. Hester Hooft), afschrift / uittreksel., 30-12-1811; 744
        - Fideicommissaire akte, opgesteld door J.H. van Kinsbergen, betreffende de boedelscheiding van Hester Hooft., 25-10-1819; 783; 1 katern
          GdK.: vgl. overl.datum hiervóór, iets klopt er niet !
      - Johanna Clifford (1753-1791, zuster van George Clifford) en Martinus Alewijnt 1747-1807)., 3.a
        Hij trouwt voor de 2e keer met: Margaretha Backer (1760-1827)
        - Stukken betreffende de afdoening van de boedelscheiding van Martinus Alewijn, echtgenoot van Johanna Clifford., 1766-1808; 796; 1 omslag
          Zie (achterkant) 795
        - Akten van belening van de Heerlijkheid Hogersmilde aan Martinus Alewijn., 6 maart 1788 - 15 dec. 1792; 801; 2 stukken
          Zie 795 en 800
        - Requesten aan de Ridderschap van Drenthe, opgesteld door Martinus Alewijn en Johanna Clifford (zie 795!), waarin zij verzoeken met de Heerlijkheid Hogersmilde te worden beleend, met stukken houdende de door hen afgelegde huldebewijzen., 11 maart 1788 - 22 mei 1792; 800; 5 bladen
          Zie 801
        - Testament van Martinus Alewijn (1747-1807) en Johanna Clifford (1753-1791), met inliggende aanvulling, 2 afschr., 21-2-1789, 7-3-1789 en 17-10-1791; 797; 1 katern en 2 bladen
        - Akte van boedelscheiding van Johanna Clifford (1753-1791), een zuster van Mr George Clifford (1744-1776), echtgenote van Martinus Alewijn), ten gunste van Hester Clifford., 7-12-1808; 795; 1 katern
          Zie 796
          achterzijde
          Johanna Clifford = een zuster van George, de vader van Hester, 23-4-1753-15-11-1791, huwt 11-12-1774 Martinus Alewijn, heer van Hoogersmilde, 4-5-1747-24-12-1807, hij hertrouwt 28-9-1794 Margaretha Backer
          Zie N.P. 1960 p. 36
        - Brief van Johanna Clifford aan haar neef...., 3-4-1814; 751; 1 stuk
          opm. GdK.: 23 jr. na overlijden?
      - Adriana Margaretha Clifford (zuster van Hester Clifford, 1772-1797) en Jacob Unico Willem van Wassenaer van Obdam (1769?-1812)., 3.b
        - Akte van huwelijkse voorwaarden van Jacob Unico Willem van Wassenaer van Obdam en Adriana Margaretha Clifford (zuster van Hester Clifford, de vrouw van G.K. van Hogendorp), afschrift., 20 mei 1791; 131; 1 stuk
        - Testament van Adriana Margaretha van Wassenaer van Obdam, geb. Clifford (zuster van Hester C.), afschrift., 23 juni 1796; 779; 1 katern
        - Testament van Adriana Margaretha van Wassenaer van Obdam, geb. Clifford, afschrift., 23 juni 1796; 132; 1 stuk
        - Akte van boedelscheiding van Jacob Unico van Wassenaer van Obdam, gehuwd geweest met Adriana Margaretha Clifford (overl. 25-1-1797, zuster van Hester, de vrouw van G.K.)., 15 maart 1800 - 28 nov. 1814; 133; 4 stukken
        - Akten waarbij Hester van Hogendorp-Clifford uit het vruchtgebruik van haar zwager J.U. van Wassenaer van Obdam een huis op de Heerengracht te Amsterdam overneemt voor ƒ 2000,- per jaar. 2 originelen, 1 afschr., 19-1-1805; 781; 3 katernen
        - Akte betreffende de afdoening der boedelscheiding van Adriana Margaretha Clifford (1772-1797, zuster van Hester C.)., 14-3-1814; 1089; 1 katern
        - Kwitanties voor Hester Clifford voor het betalen van interest over de nagelaten gelden van haar zwager Jacob Unico Wilhelm van Wassenaar., 25 mei 1814 - 31 juli 1816; 918; 4 stukken
    - FAMILIE HOOFT EN AANGETROUWDE TAKKEN (REAEL EN COYMANS)., II.
      Zie Nederl. Adelsboek 1942 p. 619 en Nederl. Patriciaat, 1e jaargang
      - Hendrik Hooft (1617-1678) en Aeghje Hasselaers (1617-1664)., 1.
        - Inventaris der nalatenschap van Jacob Cornelisz. Hooft (1593-1640), (gehuwd met Janette Willemsdr. Pauw, p. 303, deel ? - Elias - Vroedschap)., 28-2-1640; 834; 1 blad
        - Akte van huwelijkse voorwaarden van Henrick Hooft (1617-1678) en Geertruijdt Hasselaers. 2e huwelijk van Henrik., 30-8-1663; 832; 1 blad
          Zie 826
          Opm. GdK.: 1e vrouw overl. 1664 ?
        - Specificatie van de goederen, welke door Henrick Hooft (V) de jonge (3-9-1617-12-12-1678) in het huwelijk zijn gebracht., 2-10-1663, 9-2-1667; 807; 2 stukken
          trouwt op 27-2-1667 voor de 2e (??) maal, nu met Maria van Walenburch, weduwe van Mr. Johan van Overrijn
          Opm. GdK.: 2e-3e huw. ?, zie hiervóór!
        - Mutueel testament van Hendrik Hooft en Geertruid Hasselaar (2e echtgenote ?!) dd. 29 aug. 1674. afschrift., 1-3-1708; 826; 1 katern
          Zie 832
          Opm. GdK: hoe zit het nu met de vrouwen ?
      - Gerrit Hooft (1649-1717) en Elisabeth van Gheel (1654-1700)., 2.
        achterzijde:
        kinderen:
        Agatha Hooft, tr. Aegidius van den Bempden (?)
        Mr. Daniel Hooft - 303 (?)
        Mr. Hendrik Hooft (1676-1752), tr. in 1710 Barbara van Essen
        Johanna Hooft x de Graeff
        Isabella Maria Hooft x Witsen ?
        Mr. Gerrit Hooft
        - Stukken betreffende obligaties van de Oost-Indische Compagnie, in het bezit van Mr. Gerrit Hooft (1649-1717), met een begeleidend schrijven van zijn neef dd. 4-9-1702., 1675-1711; 1119; 1 omslag
        - Testament van Gerrit Hooft, burgemeester (1649-1717, vader van Daniel Hooft)., 23 juli 1717; 804; 1 katern
          G.H. gedoopt 25-7-49, overl. 7-8-17 ?
      - Daniel Hooft (1675-1743) en Sophia Maria Reael (1687-1724)., 3.
        Elias Vroedschap Amsterdam
        8 kinderen
        achterzijde: kinderen (303) I-VIII
        Elisabeth Hooft x Wouter Valckenier (1712-1796) (265) (1705-1784)
        Gerrit Hooft D.zoon (1713-1750), tr. Maria Johanna van der Dussen (1719-1782):
        3 kinderen:
        Daniel Hooft (395)
        Mr. Jacob Hooft (1742-1795)
        2 kinderen:
        Mr. Gerrit Hooft Jacobszn
        Maria Johanna Hooft
        Mr. Gerrit Hooft (1745-1815)
        Mr. Pieter Hooft (1715-1738), ongehuwd
        Hendrik Hooft D.zoon (1716-1794) x Smissaert (?) en Schues (?)
        Jan Hooft (1719-1744) x Maria Margaretha Corver uit dit huw.: Mr. Gerrit Corver Hooft (442)
        Daniel Hooft (1721-1782) x Aletta Elias
        Mr. Daniel Hooft (425)
        Sophia Maria Hooft, tr. Mr. Gillis Alewijn (337)
        Mr Pieter Hooft (1762-1785, tr. Johanna Maria Hop
        Willem Hooft (1724 1803), tr. Anna Catharina Muyssart (1728-1751)
        Mr. Daniel Hooft (410)
        Clara Hillegonda Hooft
        Maria Eleonora Hooft (1710 - )
        - Akte van huwelijkse voorwaarden van Daniel Hooft en zijn vrouw Sophia Maria Reael, afschrift., 16 juli 1709; 757; 1 katern
        - Mutueel testament van Mr. Daniel Hooft (1675 - 1743) en Sophia Maria Reael (1687- 1724)., 18 sept. 1710; 921; 1 katern
      - Henrik Hooft de Jonge (1666 -1717) en Agatha van den Bosch (1669 - 1719)., 3.a
        Hij: overl. 2-1-1717 volgens p. 495 deel 1 van Elias - Vroedschap of, volgens nr. 817 is Hendrik Hooft de Jonge overleden op 20-11-1707
        - Akte waarbij Mr. Hendrik Hooft en Nicolaas Corver Johannes Haselon machtigen om hen te vertegenwoordigen bij de weesmeesters die op de opperadministrateurs zijn van de goederen van de erfgenamen van Geertruyd Bas, en borg te staan uit naam van de comparanten voor af te dragen gelden bij de verkoop van percelen, afschrift., 6 juni 1685; 1096; 1 stuk
        - Akte waarbij Nicolaas Ruijghaver van Loon Mr. Pieter van Dam en Hendrik Hooft machtigt in alle zaken hem te vertegenwoordigen en bindende handelingen te verrichten., 25-1-1689; 1101; 1 stuk
          Zie 1117
        - Akte waarbij Nicolaes Ruijkhaver van Loon verklaart effecten te hebben uit het vaderlijk erfgoed., 11-9-1691; 1074; 1 stuk
        - Akte van huwelijkse voorwaarden tussen Mr. Hendrik Hooft en Agatha van den Bosch., 3-11-170; 820; 1 katern
        - Lijst van schulden en bezittingen van de drossaard Hendrik Hooft, overleden 20-11-1707, geboren 1666., 817; 1 katern
          Zie 816 ?
        - Testament van Hendrik Hooft (drossaart van Muiden) ( - ), echtgenoot van Agatha van den Bosch, afschrift., 28-10-1710; 814; 1 katern
          Zie 816
        - Testament van Hendrik Hooft ( - )., 10 juli 1713; 816; 1 katern
          Zei 814
        - Codicil op het testament van Mr. Hendrik Hooft, afschrift., 10 juli 1713; 907; 1 katern
        - Akte van transport, gepasseerd voor Mr. Hendrik Hooft, ten behoeve van de fideicommissaire goederen uit de nalatenschap van Anna Basselaar, afschrift., 25 en 26 februari 1715; 1098; 1 katern
        - Testament van Mr. Hendrik Hooft en Agatha van den Bosch, opgesteld 5 febr. 1709, afschrift., 29-4-1718; 910; 1 katern
        - Inventaris der nalatenschap van Mr. Hendrik Hooft (gehuwd met Agatha van den Bosch), afschrift., 8 aug. 1718; 909; 1 katern
        - Akte van Agatha van den Bosch (echtgenote van Mr Hendrik Hooft) waarbij zij twee anderen tot mede uitvoerders van de afwikkeling van de nalatenschap van haar man benoemt., 8 aug. 1718; 1066; 1 katern
        - Akte waarbij erfgenamen van Mr. Hendrik Hooft verklaren bekend te zijn met de bepalingen inzake huwelijkse voorwaarden, uiterste wilsbeschikkingen en met de inventaris der nalatenschap van Mr. Hendrik Hooft, en deze te zullen nakomen, afschrift., 8-8-1718; 1099; 1 katern
        - Boedelscheiding (géén akte) der nalatenschap van Hendrik Hooft (verdeling van het Tweede lot)., Z.d., c. 1718; 908; 1 stuk
          Zie 883
        - Lijst van nagelaten gelden van Mr. Hendrik Hooft, drossaert (1666-1717)., c. 1719; 858; 1 stuk
        - Testament van Mr. Hendrik Hooft, echtgenoot van Agatha van den Bosch, opgemaakt 28 okt. 1710, copie., 4 dec. 1719; 906; 1 stuk
        - Akte waarbij wordt vastgesteld dat de nalatenschap van Anna Hasselaar aan de vrienden van moederszijde van Mr. Hendrik Hooft moet blijven., 14 dec 1719; 1117; 1 katern
          Zie 1101
          zie ook keerzijde van dit fiche !!
          ad 1117
          Anna Hasselaar + x Mr. Pieter van Dam + (testament van) / Nicolaas Ruijghaver van Loon +
          Geertruijd Hasselaar + x Hooft / Mr. Hendrik Hooft(liet na aan vrienden van vader en moeder)
          Avelina Hasselaar +
          Gerard Hasselaar +
        - Akte van boedelscheiding van de nalatenschap van Mr. Hendrik Hooft., 26 juli 1724; 883; 1 katern
          Zie 908
        - Lijst van bezittingen afkomstig uit de nalatenschap van Mr. Hendrik Hooft, opgesteld op last van zijn echtgenote Agatha van den Bosch., Z.d.; 818; 1 katern
      - Pieter Reael (1650-1701) en Maria Ellonora Huydecoper (1658-1706)., 3.b
        9 kinderen van P.R. en M.E.H. (= 237)
        Sara Reael
        Jan Reael (1685-1740) tr. 1723 Bregitta Johanna Rendorp (1689-1734)
        Sophia Maria R. x Daniel Hooft (303)
        Wendela Eleonore R. x Willem Santijn (215)
        Cornelia Eliane R. x Lodewijk de Bas (175, bijlage 1)
        Hendrik R. (1693-1732) ongeh
        Maria Agatha x Jan Huydecoper (346)
        Adriana
        Petronella Constantia Jacoba
        Johan Pietersz. Reael (1543- )
        No. 79 deel 1 v. Elias Vroedschap
        kinderen o.a.:
        Pieter Reael (1569-1643) x Weyntge Oetgens (1583-1664): 12 kinderen, w.o.
        a. Anna Reael x Jacob Bas (176)
        b. Henricus Reael (1621-1656)
        - Pieter R. v. Vreeland (1650-1701) (237)
        - Wendela Reael
        c. Frans Reael (185) (1618-1669) ongehuwd
        d. Joan Reael (1625-1659)
        Maria Reael (1580-1617) x Augustijn Uuttenbogaert
        Elisabeth Reael (1582-1644)
        ReynierR. (1588-1648)
        - Akte van huwelijkse voorwaarden van Pieter Reael en Jvr. Maria Leonora Huydecoper., 18-4-1683; 1106; 1 katern